---
title: "Predição votos deputados"
author: "Vinicius Brandão Araujo"
date: 03/11/2018
output:
  html_document:
    df_print: paged
    toc: yes
    toc_float: yes
  html_notebook:
    toc: yes
    toc_float: yes
---

```{r setup, include=FALSE}
library(caret)
library(tidyverse)
library(gridExtra)
```

# Descrição
Analise desenvolvido para a disciplina de Ciência de Dados Preditiva no período de 2018.2, o principal objetivo desta analise é estudar modelo de regressão Ridge, Lasso e KNN.
A partir disto decidir qual o melhor modelo e assim submeter na [competição](https://www.kaggle.com/c/ufcg-cdp-20182/leaderboard) da disciplina para a predição dos votos dos deputados em 2014.

```{r}
train <- read.csv('../data/train.csv')
test <- read.csv('../data/test.csv')
```

## Pre-processamento dos dados

Considerando a analise [anterior](https://rpubs.com/viniciusaraujo/regressao_linear_votos), consideramos tais variaveis categoricas inapropriada para o modelo.
```{r}
train <- train %>%   
          select(-partido,
                 -uf,-nome,
                 -estado_civil,
                 -ocupacao,-ano,
                 -cargo,-grau,-sexo,
                 -sequencial_candidato)

```


# Modelos de Regressão

## Ridge

```{r}
lambda <- expand.grid(lambda = seq(10^-2, 10^-9, length=20))

cross_validation <- trainControl(method = "cv", number = 10)

model_ridge <- train(votos ~ .,
                     data = train,
                     method = "ridge",
                     tunerGrid = "lambda",
                     preProc = c("center", "scale"),
                     trControl = cross_validation)

plot(model_ridge)
model_ridge
```

## Lasso

```{r}
lambda <- expand.grid(fraction = seq(0.01, 10^-8, length=20))
model_lasso <- train(votos ~ ., 
                     data = train, 
                     method = "lasso", 
                     tuneGrid = lambda,
                     preProc = c("center", "scale"),
                     trControl = cross_validation)
plot(model_lasso)
model_lasso
```

## KNN

```{r}
k <- expand.grid(k = seq(20,100, length=81))
model_knn <- train(votos ~ ., 
                     data = train, 
                     method = "knn", 
                     tuneGrid = k,
                     preProc = c("center", "scale"),
                     trControl = cross_validation)
plot(model_knn)
model_knn
```

# Comparação dos três modelos em termos do erro RMSE de validação cruzada.

```{r}
summary(resamples(list(RIDGE = model_ridge, LASSO = model_lasso, KNN = model_knn )))
```

Como podemos observar em temos do RMSE o modelo de regressão KNN tem um menor, então nos indica um bom modelo para utilizarmos.

# Quais as variáveis mais importantes segundo o modelo de regressão Ridge e Lasso?  Variáveis foram descartadas pelo Lasso? Quais?

```{r}
ridgeimp <- ggplot(varImp(model_ridge))
lassoimp <- ggplot(varImp(model_lasso))

grid.arrange(ridgeimp,lassoimp, nrow = 1)
```

```{r}
predictors <- predictors(model_lasso)
predictors
```

# Re-treine o melhor modelo (usando os melhores valores de parâmetros encontrados em todos os dados, sem usar validação cruzada)

## Pre-processamento
```{r}
train <- train %>% 
         select(predictors, votos)
```


## Modelo de Regressão melhorado

```{r}
model_improved_knn <- train(votos ~ ., 
                     data = train, 
                     method = "knn", 
                     tuneGrid = k,
                     preProc = c("center", "scale"),
                     trControl = trainControl(method="none"))

plot(model_improved_knn)
model_improved_knn
```

# Teste do modelo 

```{r}
prediction <- predict(model_improved_knn,test)
answer <- data.frame(ID = test$sequencial_candidato, votos = prediction)
answer$ID <- as.character(answer$ID)
answer %>%
  glimpse()
```

```{r}
answer %>% write_csv(here::here("data/answer.csv"))
```



