---
title: "Regressão_Linear_Votos_2006_2010"
author: "Vinicius Brandão Araujo"
date: 10/10/2018
output:
  html_document:
    df_print: paged
    toc: yes
    toc_float: yes
  html_notebook:
    toc: yes
    toc_float: yes
---

```{r setup,echo=FALSE, warning=FALSE, message=FALSE}
library(reshape2)
library(tidyverse)
library(caret)
library(lattice)
library(gridExtra)
library(GGally)
library(scales)
library(broom)
options(scipen = 999)
```

## Descrição da atividade.
Atividade desenvolvida para á disciplina de Ciência de Dados Preditiva (Período: 2018.2) ministrada pelo professor Leandro Balby.
Está analise tem como objetivo fazer uma regressão Linear para Explicar a votação de Deputados e baseado nisso responder essas perguntas:

+ Um modelo de regressão múltipla com todas as variáveis é plausível para explicar a variação em y (número de votos) em 2006? Mesma pergunta para   2010. 
+ Compare as regressões construídas para 2006 e 2010. Quais as diferenças/semelhanças percebidas?
+ Todas as variáveis são úteis para os modelos de regressão? Há variáveis redudantes? Faça análises para 2006 e 2010 separadamente.
+ No caso de haver variáveis pouco explicativas e/ou redudantes, construa um novo modelo sem essas variáveis e o compare ao modelo com todas as variáveis (e.g. em termos de R2 e RSE). Faça isso para 2006 e 2010 separadamente. 
+ Construa agora uma regressão considerando os anos 2006 e 2010 em conjunto. Que diferenças/semelhanças você percebe em relação aos modelos individuais por ano? Veja a questão 2 para sugestões que você usar para comparação.

```{r}
eleicoes_data <- readr::read_csv(
  here::here('data/eleicoes_2006_e_2010.csv'), 
  local=readr::locale("br"),
  col_types = cols(
    ano = col_integer(),
    sequencial_candidato = col_character(),
    quantidade_doacoes = col_integer(),
    quantidade_doadores = col_integer(),
    total_receita = col_double(),
    media_receita = col_double(),
    recursos_de_outros_candidatos.comites = col_double(),
    recursos_de_pessoas_fisicas = col_double(),
    recursos_de_pessoas_juridicas = col_double(),
    recursos_proprios = col_double(),
    `recursos_de_partido_politico` = col_double(),
    quantidade_despesas = col_integer(),
    quantidade_fornecedores = col_integer(),
    total_despesa = col_double(),
    media_despesa = col_double(),
    votos = col_integer(),
    .default = col_character()))
```

## Descrição dos dados

Existem 26 variáveis no nosso data frame e o seus significados são:

"sequencial_candidato" :(character) id do candidato

"nome": (character)

"uf": (character)

"partido": (character)

"quantidade_doacoes": (integer)

"quantidade_doadores": (integer) número de doadores diferentes

"total_receita": (double) soma em R$ das doações

"media_receita": (double) média das doações

"recursos_de_outros_candidatos/comites": (double) quantia em R$ das doações provenientes de outros candidatos ou comite partidário

"recursos_de_pessoas_fisicas": (double) quantia em R$ das doações provenientes de outros CPFs

"recursos_de_pessoas_juridicas": (double) quantia em R$ das doações provenientes de outros CNPJ

"recursos_proprios": (double) quantia em R$ das doações provenientes do próprio candidato

"recursos_de_partido_politico": (double) quantia em R$ das doações provenientes do partido político do candidato

"votos": (integer) variável alvo. Se refere ao número de votos na campanha de 2006 e 2010

"quantidade_despesas": (integer)

"quantidade_fornecedores": (integer) número de fornecedores/despesas diferentes

"total_despesa": (double) soma em R$ das despesas de campanha

"media_despesa": (double) média das despesas de campanha

"cargo": (character)

"Sexo": (character)

"grau": (character) grau de instrução do candidato

"estado_civil": (character)

"ocupacao": (character) ocupação do candidato


```{r message=FALSE}
remove_categorical_vars_converted = function(data) {
  return(
    data %>%
      select(-c(nome, uf, partido, cargo, sexo, grau, estado_civil, ocupacao))
  )
}

reshaped_data = 
  reshape2::melt(
    eleicoes_data %>%
      remove_categorical_vars_converted)

ggplot2::ggplot(reshaped_data, aes(x = value)) + 
  facet_wrap(~variable) + 
  geom_histogram() +
  scale_y_continuous(label = scales::unit_format(unit = "k", scale = 1e-3))  +
  scale_x_continuous(label = scales::unit_format(unit = "k", scale = 1e-3), limits = c(-1000, 10000))  +
  theme(axis.text.x = element_text(angle = 90, hjust = 1))
```

### Pré-processando
Convertendo vars categóricas em numéricas

```{r}
eleicoes_data %>% 
  mutate(uf = as.factor(uf),
         nome = as.factor(nome),
         sexo = as.factor(sexo),
         grau = as.factor(grau),
         nome = as.factor(nome),
         cargo = as.factor(cargo),
         partido = as.factor(partido),
         ocupacao = as.factor(ocupacao),
         estado_civil = as.factor(estado_civil),
         sequencial_candidato = as.numeric(sequencial_candidato)) -> eleicoes_data
```


## Um modelo de regressão múltipla com todas as variáveis é plausível para explicar a variação em y (número de votos) para 2006 e 2010?
### Um modelo de regressão múltipla com todas as variáveis é plausível para explicar a variação em y (número de votos) em 2006? 

Para á criação destá regressão, observamos que ás variaveis categoricas nome, ano e cargo produzia um erro na regressão mesmo após a transformação, desse modeo decidir retira-las da regressão.

```{r}
dados_filtrado_2006 <- eleicoes_data %>% 
                  filter(ano == 2006) %>%
                  select(-nome,
                         -ano,
                         -cargo) %>%
                  na.omit() 
mod_2006 <- lm(votos ~ .,
          data = dados_filtrado_2006)

glance(mod_2006)
```

Podemos verificar que a medida de qualidade de ajuste do modelo (Multiple R-Squared) possui um valor baixo, e também observamos que o Adj R-Squared possui um valor baixo, assim vemos que o modelo com todas as variaveis não sendo como muito plausível para a explicar a variação.


### Um modelo de regressão múltipla com todas as variáveis é plausível para explicar a variação em y (número de votos) em 2010? 
Para á criação destá regressão, observamos que ás variaveis categoricas nome, ano e cargo produzia um erro na regressão mesmo após a transformação, desse modeo decidir retira-las da regressão.

```{r}
dados_filtrado_2010 <- eleicoes_data %>% 
                  filter(ano == 2010) %>%
                  select(-nome,
                         -ano,
                         -cargo) %>%
                  na.omit() 

mod_2010 <- lm(votos ~ .,
          data = dados_filtrado_2010)

glance(mod_2010)

```

Observamos que os valores de  medida de qualidade de ajuste do modelo (Multiple R-Squared) possui um valor baixo, assim como o Adj R-Squared, portanto um modelo considerando todas as variaveis não é muito plausivel.

## Comparação das regressões construídas para 2006 e 2010. Quais as diferenças/semelhanças percebidas?

Para responder essa pergunta, iremos nós basear em:

+ Criação do gráfico de resíduos dos modelos.
+ Quais variáveis conseguem explicar melhor o número de votos?
+ Comparação dos valores de R2 e RSE referente-se a cada ano.
+ Analise do gráfico Normal Q-Q.

### Gráfico de resíduos dos modelos.

```{r}
require(ggplot2)
p1 = ggplot(mod_2006, aes(.fitted, .resid)) +
    geom_point()
p1 = p1 + geom_hline(yintercept=0, col="red", linetype="dashed")
p1 = p1 + xlab("Valores ajustados") + ylab("Resíduos")
p1 = p1 + ggtitle("Gráfico de Resíduos vs Ajustamento - 2006") + 
    theme_bw()
p1
```

Com o gráfico acima, fica claro perceber que os erros não estão distribuidos uniformemente, tendo regiões que aglomeram uma quantidade muito alta de pontos. Além disso, a olho nú é possível notar um pequeno padrão na área inferior ao 0 que respeita a forma de uma reta. Isso pode ter acontecido pois os parâmetros passados tenham ligação entre si.

```{r}
require(ggplot2)
p1 = ggplot(mod_2010, aes(.fitted, .resid)) +
    geom_point()
p1 = p1 + geom_hline(yintercept=0, col="red", linetype="dashed")
p1 = p1 + xlab("Valores ajustados") + ylab("Resíduos")
p1 = p1 + ggtitle("Gráfico de Resíduos vs Ajustamento - 2010") + 
    theme_bw()
p1
```

Observamos no gráfico acima, que no modelo refrente a 2010 temos uma concetração ainda maior de pontos e a distribuição dos erros não estão uniformente.
Desse modo, observamos que ambos os gráficos de residuos se mantem parecidos. Uma diferença é que no gráfico de residuos de 2006 observamos um pouco mais de erros.

### Comparação dos valores de R2 e RSE

Summarizando o modelo obtivemos os seguintes resultados:

|        | Model_2006           | Model_2010  |
| ------------- |:-------------:| -----:|
| R2     | 0.5779| 0.5405 |
| RSE     | 3213      |   3810 |
| Adjusted R-squared  | 0.5487 |  0.5129|

O RSE (residual standard error) e o R² (R-squared). O primeiro fornece uma medida absoluta de falta de ajuste do modelo aos dados. Já o R² indica a proporção da variabilidade da variável alvo explicada pelo modelo. Neste caso para omodelo de 2006, por exemplo ele explica 58% dos dados, assim podemos afirmar que este modelo é razoável para explicar a quantidade de votos de um candidato. Da mesma forma o valor para o modelo de 2010 referente a 54%.

### Q-Q

> O gráfico QQ, ou quantile-quantile plot, é uma ferramenta gráfica para nos ajudar a avaliar se um conjunto de dados plausivelmente veio de alguma distribuição teórica, como Normal ou exponencial.


```{r}
mod_2006 %>%
  ggplot(aes(sample=rstandard(.))) +
  stat_qq(na.rm = TRUE,
          shape=1,size=3) +      
  labs(title="Normal Q-Q (2006 eleições)",        # plot title
  x="Theoretical Quantiles",      # x-axis label
  y="Standardized Residuals") +   # y-axis label +
  geom_abline(color = "red",
              size = 0.8,
              linetype="dashed")  # dashed reference line
```



```{r}
mod_2010 %>%
  ggplot(aes(sample=rstandard(.))) +
  stat_qq(na.rm = TRUE,
          shape=1,size=3) +      # open circles
  labs(title="Normal Q-Q (2010 eleições)",        # plot title
  x="Theoretical Quantiles",      # x-axis label
  y="Standardized Residuals") +   # y-axis label +
  geom_abline(color = "red",
              size = 0.8,
              linetype="dashed")  # dashed reference line
```

Observamos em ambos os modelos que os pontos estão muito desajustados à linha reta, o que não é a situação ideal. Perceba que os pontos se curvam nas extremidades. Isso pode significar que nossos dados possuem mais valores extremos do que esperado caso tivessem uma distribuição normal.


## Todas as variáveis são úteis para os modelos de regressão? Há variáveis redudantes?

Para esta pergunta, foram utilizadas apenas as variáveis numéricas, já que existem muitas categorias nas variáveis categóricas, e depôs verificar a correlação. Se duas variáveis forem fortemente correlacionadas, então uma delas é redundante.

```{r}

eleicoes_data %>% 
  filter(ano == 2006) %>%
  select(-partido,
         -uf,-nome,
         -estado_civil,
         -ocupacao,-ano,
         -cargo,-grau,-sexo) %>%
  na.omit() %>%
  ggcorr(palette = "RdBu",
         color = "grey50",
         label = TRUE, hjust = 1,
         label_size = 3, size = 4,
         nbreaks = 5, layout.exp = 7) +
  ggtitle("Gráfico de correlação eleições 2006")
```


```{r}
eleicoes_data %>% 
  filter(ano == 2010) %>%
  select(-partido,
         -uf,-nome,
         -estado_civil,
         -ocupacao,-ano,
         -cargo,-grau,-sexo) %>%
  na.omit() %>%
  ggcorr(palette = "RdBu",
         color = "grey50",
         label = TRUE, hjust = 1,
         label_size = 3, size = 4,
         nbreaks = 5, layout.exp = 7) +
  ggtitle("Gráfico de correlação eleições 2010")
```

Observando o gráfico de correlações acima de 2006 e 2010 podemos obsevar que as variáveis total_despesa e total_receita são as que mais estão correlacionada em ambos os anos, e que a correlação entre elas mesmas é 1, o que pode indicar uma redundância ao utiliza-las as duas na regressão, e outras variáveis como recursos_de_pessoas_físicas e recursos_de_pessoas_juridicas possuem uma baixa correlação com votos, o que mostra que elas podem não conseguir explicar os votos e podem ser removidas da regressão, ou seja, nem todas as variáveis são importantes.

## Novos modelos sem essas variáveis pouco explicativas e/ou redudantes.

Ao remover as variáveis categóricas do modelo, ocorreu uma pequena queda no valor do R², porém ao remover as variáveis redundantes e as váriáveis que não faziam sentido para o modelo, o R² se mantece o mesmo, o que mostra que o novo modelo sem essas variáveis é tão explicativo quanto quando estava com elas. Esta siatuação de se manter o mesmo R² ocorreu tanto em 2006 quanto em 2010, mostrando que mesmo com dados diferentes, a relação tende a se manter a mesma.


```{r}
model2006 <- dados_filtrado_2006 %>% 
  lm(formula = votos ~ . 
     -recursos_de_pessoas_fisicas 
     -recursos_de_pessoas_juridicas 
     -quantidade_fornecedores 
     -quantidade_doacoes 
     -total_receita)

glance(model2006)
```

```{r}
model2010 <- dados_filtrado_2010 %>% 
  lm(formula = votos ~ . 
     -recursos_de_pessoas_fisicas 
     -recursos_de_pessoas_juridicas 
     -quantidade_fornecedores 
     -quantidade_doacoes 
     -total_receita)

glance(model2010)
```

## Construção do modelo de 2006 e 2010 juntos.

```{r}
dados_filtrado_2006_2010 <- eleicoes_data %>% 
  select(-partido,
         -uf,-nome,
         -estado_civil,
         -ocupacao,-ano,
         -cargo,-grau,-sexo)


mod_2006_2010 <- dados_filtrado_2006_2010 %>% 
  lm(formula = votos ~ . 
     -recursos_de_pessoas_fisicas 
     -recursos_de_pessoas_juridicas 
     -quantidade_fornecedores 
     -quantidade_doacoes 
     -total_receita)

summary(mod_2006_2010)
glance(mod_2006_2010)
```


```{r}
p1 = ggplot(mod_2006_2010, aes(.fitted, .resid)) +
    geom_point()
p1 = p1 + geom_hline(yintercept=0, col="red", linetype="dashed")
p1 = p1 + xlab("Valores ajustados") + ylab("Resíduos")
p1 = p1 + ggtitle("Gráfico de Resíduos vs Ajustamento - 2006 e 2010") + 
    theme_bw()
p1
```

Observamos no gráfico de residuos que se mantem o mesmo comportamento do modelos individuais.

```{r}
mod_2006_2010 %>% 
  ggplot(aes(sample=rstandard(.))) +
  stat_qq(na.rm = TRUE,
          shape=1,size=3) +      # open circles
  labs(title="Normal Q-Q (2006 e 2010 eleições)",        # plot title
  x="Theoretical Quantiles",      # x-axis label
  y="Standardized Residuals") +   # y-axis label +
  geom_abline(color = "red",
              size = 0.8,
              linetype="dashed")  # dashed reference line
```

Observamos um comportamento parecido com os modelos individuais.

**Conclusão:** Observamos que nos gráficos de resíduos e Q-Q que se assemelham aos modelos individuais, já para os valores de R2 e RSE observamos que tem uma diferença em relação aos modelos individuais, sendo assim podemos observar que o modelo considerando às duas eleições não gera uma melhoria significativa. 