---
title: "Regressão_Linear_Votos_2006_2010"
author: "Vinicius Brandão Araujo"
date: "26 de setembro de 2018"
output: html_document
---

```{r setup, include=FALSE}
library(reshape2)
library(tidyverse)
library(caret)
library(lattice)
library(gridExtra)
library(broom)
options(scipen = 999)
```




```{r setup}
eleicoes_data <- readr::read_csv(
  here::here('data/eleicoes_2006_e_2010.csv'), 
  local=readr::locale("br"),
  col_types = cols(
    ano = col_integer(),
    sequencial_candidato = col_character(),
    quantidade_doacoes = col_integer(),
    quantidade_doadores = col_integer(),
    total_receita = col_double(),
    media_receita = col_double(),
    recursos_de_outros_candidatos.comites = col_double(),
    recursos_de_pessoas_fisicas = col_double(),
    recursos_de_pessoas_juridicas = col_double(),
    recursos_proprios = col_double(),
    `recursos_de_partido_politico` = col_double(),
    quantidade_despesas = col_integer(),
    quantidade_fornecedores = col_integer(),
    total_despesa = col_double(),
    media_despesa = col_double(),
    votos = col_integer(),
    .default = col_character()))


eleicoes_data %>% 
  mutate(uf = as.factor(uf),
         nome = as.factor(nome),
         sexo = as.factor(sexo),
         grau = as.factor(grau),
         nome = as.factor(nome),
         cargo = as.factor(cargo),
         partido = as.factor(partido),
         ocupacao = as.factor(ocupacao),
         estado_civil = as.factor(estado_civil),
         sequencial_candidato = as.numeric(sequencial_candidato)) -> eleicoes_data

```

```{r}
eleicoes_data %>% glimpse()
```


```{r}
r1 <- eleicoes_data %>%
  filter(ano == 2006) %>%
  group_by(partido,ano) %>%
  summarise(n = n()) %>%
  ggplot(aes(reorder(partido,n), n)) +
  geom_bar(stat = "identity") + 
  theme(axis.text.x = element_text(angle = 90,
                                   hjust = 1)) 

r2 <- eleicoes_data %>%
  filter(ano == 2010) %>%
  group_by(partido,ano) %>%
  summarise(n = n()) %>%
  ggplot(aes(reorder(partido,n), n)) +
  geom_bar(stat = "identity") + 
  theme(axis.text.x = element_text(angle = 90,
                                   hjust = 1)) 


grid.arrange(r1,r2)
```


```{r}
eleicoes_data %>% 
        ggplot(aes(quantidade_doadores)) +
        geom_histogram(bins = 30) +
        facet_grid(. ~ ano)
        
```


```{r}
eleicoes_data %>% 
        ggplot(aes(total_receita)) +
        geom_histogram(bins = 30) +
        facet_grid(. ~ ano)
```



```{r}
eleicoes_data %>% 
        ggplot(aes(recursos_de_outros_candidatos.comites)) +
        geom_histogram(bins = 30) +
        facet_grid(. ~ ano)
```

```{r}
eleicoes_data %>% 
        ggplot(aes(recursos_proprios)) +
        geom_histogram(bins = 30) +
        facet_grid(. ~ ano)
```




```{r}
eleicoes_data %>% 
        ggplot(aes(total_despesa)) +
        geom_histogram(bins = 30) +
        facet_grid(. ~ ano)
```


```{r}
eleicoes_data %>%
  group_by(sexo,ano) %>%
  summarise(n = n()) %>%
  ggplot(aes(reorder(sexo,n), n)) +
  geom_bar(stat = "identity") +
  labs(x = "Sexo", y = "Quantidade de candidatos desse sexo") +
  facet_grid(.~ ano)
```


```{r}
eleicoes_data %>%
  mutate(ano = as.factor(ano)) %>%
  group_by(grau,ano) %>%
  summarise(n = n()) %>%
  ggplot(aes(reorder(grau,n),n, fill = ano)) +
  geom_bar(stat = "identity" , 
            position = position_dodge(width = 0.5)) +
  labs(x = "Grau de Instrução do Candidato", y = "Quantidade de candidatos com determinado grau") +
  coord_flip()
```

```{r}
eleicoes_data %>%
  mutate(ano = as.factor(ano)) %>%
  group_by(estado_civil,ano) %>%
  summarise(n = n()) %>%
  ggplot(aes(reorder(estado_civil,n),n, fill = ano)) +
  geom_bar(stat = "identity" , 
            position = position_dodge(width = 0.5)) +
  labs(x = "Estado Civil do Candidato", y = "Quantidade de candidatos com determinado Estado Civil") +
  coord_flip()
```


```{r}
require(GGally)

eleicoes_data %>% 
  filter(ano == 2006) %>%
  select(-partido,
         -uf,-nome,
         -estado_civil,
         -ocupacao,-ano,
         -cargo,-grau,-sexo) %>%
  na.omit() %>%
  ggcorr(palette = "RdBu",
         color = "grey50",
         label = TRUE, hjust = 1,
         label_size = 3, size = 4,
         nbreaks = 5, layout.exp = 7) +
  ggtitle("Gráfico de correlação eleições 2006")

```




```{r}
eleicoes_data %>% 
  filter(ano == 2010) %>%
  select(-partido,
         -uf,-nome,
         -estado_civil,
         -ocupacao,-ano,
         -cargo,-grau,-sexo) %>%
  na.omit() %>%
  ggcorr(palette = "RdBu",
         color = "grey50",
         label = TRUE, hjust = 1,
         label_size = 3, size = 4,
         nbreaks = 5, layout.exp = 7) +
  ggtitle("Gráfico de correlação eleições 2010")

```


## Um modelo de regressão múltipla com todas as variáveis é plausível para explicar a variação em y (número de votos) em 2006? 

Para á criação destá regressão, observamos que ás variaveis categoricas nome, ano e cargo produzia um erro na regressão mesmo após a transformação, desse modeo decidir retira-las da regressão.

```{r}
dados_filtrado_2006 <- eleicoes_data %>% 
                  filter(ano == 2006) %>%
                  select(-nome,
                         -ano,
                         -cargo) %>%
                  na.omit() 
mod_2006 <- lm(votos ~ .,
          data = dados_filtrado_2006)

glance(mod_2006)
```

Podemos verificar que a medida de qualidade de ajuste do modelo (Multiple R-Squared) possui um valor baixo, e também observamos que o Adj R-Squared possui um valor baixo, assim vemos que o modelo com todas as variaveis não sendo como muito plausível para a explicar a variação.


### Um modelo de regressão múltipla com todas as variáveis é plausível para explicar a variação em y (número de votos) em 2010? 
Para á criação destá regressão, observamos que ás variaveis categoricas nome, ano e cargo produzia um erro na regressão mesmo após a transformação, desse modeo decidir retira-las da regressão.

```{r}
dados_filtrado_2010 <- eleicoes_data %>% 
                  filter(ano == 2010) %>%
                  select(-nome,
                         -ano,
                         -cargo) %>%
                  na.omit() 

mod_2010 <- lm(votos ~ .,
          data = dados_filtrado_2010)

glance(mod_2010)

```

Observamos que os valores de  medida de qualidade de ajuste do modelo (Multiple R-Squared) possui um valor baixo, assim como o Adj R-Squared, portanto um modelo considerando todas as variaveis não é muito plausivel.

## Quais variáveis conseguem explicar melhor o número de votos?

Para responder essa pergunta, iremos nós basear em:

+ Criação do gráfico de resíduos dos modelos.
+ Comparação dos valores de R2 e RSE referente-se a cada ano.
+ Correlação entre as variaveis e a variavel voto.

### Gráfico de resíduos dos modelos.

```{r}
require(ggplot2)
p1 = ggplot(mod_2006, aes(.fitted, .resid)) +
    geom_point()
p1 = p1 + geom_hline(yintercept=0, col="red", linetype="dashed")
p1 = p1 + xlab("Valores ajustados") + ylab("Resíduos")
p1 = p1 + ggtitle("Gráfico de Resíduos vs Ajustamento - 2006") + 
    theme_bw()
p1
```

Com o gráfico acima, fica claro perceber que os erros não estão distribuidos uniformemente, tendo regiões que aglomeram uma quantidade muito alta de pontos. Além disso, a olho nú é possível notar um pequeno padrão na área inferior ao 0 que respeita a forma de uma reta. Isso pode ter acontecido pois os parâmetros passados tenham ligação entre si.

```{r}
require(ggplot2)
p1 = ggplot(mod_2010, aes(.fitted, .resid)) +
    geom_point()
p1 = p1 + geom_hline(yintercept=0, col="red", linetype="dashed")
p1 = p1 + xlab("Valores ajustados") + ylab("Resíduos")
p1 = p1 + ggtitle("Gráfico de Resíduos vs Ajustamento - 2010") + 
    theme_bw()
p1
```

Observamos no gráfico acima, que no modelo refrente a 2010 temos uma concetração ainda maior de pontos e a distribuição dos erros não estão uniformente.

### Comparação dos valores de R2 e RSE


```{r}
data <- eleicoes_data %>% 
        filter(ano == 2006) %>%
        mutate_at(.vars = vars(quantidade_doacoes,
                          quantidade_doadores,
                          total_receita,
                          media_receita,
                          sequencial_candidato,
                          recursos_de_outros_candidatos.comites,
                          recursos_de_pessoas_fisicas,
                          recursos_de_pessoas_juridicas,
                          recursos_proprios,
                          recursos_de_partido_politico,
                          quantidade_despesas,
                          quantidade_fornecedores,
                          total_despesa,
                          media_despesa),
             .funs = funs(as.numeric(scale(.))))
```




```{r}
tidy(mod,conf.int = TRUE,conf.level = 0.95)
```


```{r}
tidy(mod_2006, 
     conf.int = TRUE, 
     conf.level = 0.95,
     sep=":") %>%
  arrange(desc(p.value)) %>%
  slice(1:3) %>%
  ggplot(aes(reorder(term,p.value), p.value)) +
  geom_point(size = 2) +
  labs(x = "Predictor variable",
       y = "Estimated value (95% of confidence)")
```

